最高法院民事裁定　　　　　　　一○○年度台抗字第九二二號
再 抗告 人　劉志鵬律師即雅新實業股份有限公司破產管理人
　　　　　　陳丁章律師即雅新實業股份有限公司破產管理人　
　　　　　　呂正樂會計師即雅新實業股份有限公司破產管理人　
共同代理人　王柏棠律師
上列再抗告人因與相對人財團法人證券投資人及期貨交易人保護
中心間聲請宣告破產事件，對於中華民國一○○年九月二十六日
台灣高等法院裁定（九十九年度破抗字第三四號），提起再抗告
，本院裁定如下：
    主  文
再抗告駁回。
再抗告訴訟費用由再抗告人負擔。
    理  由
按對於抗告法院所為抗告有無理由之裁定再為抗告，僅得以其適
用法規顯有錯誤為理由，此觀民事訴訟法第四百八十六條第四項
之規定自明。又所謂適用法規顯有錯誤，係指原法院就其取捨證
據所確定之事實適用法規顯有錯誤而言，不包括認定事實不當之
情形在內。本件原法院以：相對人主張已獲系爭投資人授權於本
件破產程序主張權利乙節，就其中陳靜宜等五千二百九十二名投
資人部分，業據其提出載明：「投保中心就本人授與訴訟及仲裁
實施權之事件，有為一切訴訟及仲裁行為之權，包括民事訴訟法
第七十條第一項但書、和解、進行強制執行、假扣押、假處分、
受領款項、參與重整、參與破產等各項為主張權利所必要之權限
」等語之訴訟及仲裁實施權授與同意書為憑，堪認已授權相對人
於本件破產事件代為進行相關法定程序無疑。至於其餘投資人部
分，依相對人提出之委任書雖僅記載：「委任相對人代理向雅新
實業股份有限公司（下稱雅新公司）申報重整債權。投保中心就
本人參與雅新公司重整之事件具有一切參與重整及其他為主張重
整債權權利所必要之權限，因前揭各種程序所衍生而為主張重整
債權權利所必要之一切權限亦包括在內」等語。然其授權範圍是
否僅限定於參與重整程序，尚非無疑；且其授權縱有欠缺，依破
產法第五條準用民事訴訟法第二百四十九條第一項之規定應先命
補正。台灣士林地方法院（下稱士林地院）就此未予究明，亦未
定期命其補正，遽將系爭債權全數裁定剔除，程序上已有未合。
且相對人為保全系爭債權中之部分債權，曾聲請假扣押經裁定獲
准；復曾於雅新公司重整程序中提出記載債權總額各為新台幣（
下同）七十五億六千五百五十八萬五千四百四十三元、二百零二
萬六千五百九十三元之重整債權申報書及補行申報書，並經法院
為形式上審查准許列入重整債權，雅新公司之異議則經裁定駁回
確定。則士林地院於本件破產程序中未就各該卷證為形式上審查
，亦未說明前揭重整程序之裁定何以不足以供破產債權認定之理
由，即為與上開重整程序為相異之認定，非無可議。又系爭債權
是否罹於時效消滅，乃涉及實體法上債務是否拒絕給付、時效是
否中斷之問題，應屬實體上之抗辯事由；且按重整債權人，應提
出足資證明其權利存在之文件，向重整監督人申報，經申報者，
其時效中斷，公司法第二百九十七條亦有明文。則士林地院未慮
及系爭投資人中蔡政憲等一萬四千四百五十二名投資人及光禮貿
易有限公司等三千四百三十九名投資人已於重整程序中申報債權
，時效應已中斷乙節，逕以時效消滅為由，將該部分債權予以剔
除，亦有可議等語，核無適用法規顯有錯誤。至再抗告意旨所指
，與適用法規顯有錯誤無涉，不合民事訴訟法第四百八十六條第
四項之規定，自難謂為合法。
據上論結，本件再抗告為不合法。依民事訴訟法第四百九十五條
之一第二項、第四百八十一條、第四百四十四條第一項、第九十
五條、第七十八條，裁定如主文。
中    華    民    國  一○○  年   十一   月   十七   日
                      最高法院民事第三庭
                          審判長法官  劉  延  村  
                                法官  許  澍  林  
                                法官  黃  秀  得  
                                法官  鄭  雅  萍  
                                法官  魏  大  喨  
本件正本證明與原本無異
                                      書  記  官  
中    華    民    國  一○○  年   十一   月  二十九  日
                                                      Ｅ